【裁判字號】    88,易,829
【裁判日期】    890225
【裁判案由】    毒品危害防制條例
【裁判全文】
台灣苗栗地方法院刑事判決                          八十八年度易字第八二九號
    公  訴  人  臺灣苗栗地方法院檢察署檢察官
    被      告  甲○○
右列被告因違反毒品危害防制條例案件，經檢察官提起公訴（八十八年度偵字第三八
一四號）及移送併案審理（八十八年度毒偵字第四三三號），本院判決如左：
    主  文
甲○○施用第二級毒品，累犯，處有期徒刑伍月，如易科罰金，以佰元折算壹日。
扣案之吸食器壹組沒收銷燬之。
    事  實
一、甲○○前於民國八十五年四月六日因違反麻醉藥品管理條例案件，經台灣新竹地
    方法院判處有期徒刑六月確定，又於同年六月十七日因違反麻醉藥品管理條例案
    件，經台灣新竹地方法院判處有期徒刑七月，並於同年十二月十八日經台灣高等
    法院駁回上訴確定，嗣經合併定其應執行有期徒刑一年，並於八十六年十一月十
    五日執行完畢，猶不知悔改，又因施用毒品案件，經依本院以八十七年度毒聲字
    第四八０號裁定送觀察、勒戒後，認無繼續施用毒品之傾向，由臺灣苗栗地方法
    院檢察署檢察官於八十七年十月二十九日，以八十七年度偵字第四六六四號不起
    訴處分確定。詎甲○○又另基於施用第二級毒品安非他命之犯意，於八十八年一
    月二十九日十九時起回溯九十六小時內之某時，在某不詳處所，施用第二級毒品
    安非他命一次。嗣於八十八年一月二十九日十三時五十分許，在苗栗縣竹南鎮新
    南里十四鄰崁頂五七之二七號住處為警查獲，並扣得專供施用毒品器具吸食器一
    組，經依本院以八十八年度毒聲字第三二０號裁定送觀察、勒戒後，認有繼續施
    用毒品傾向。
二、案經內政部警政署公路警察大隊第二隊（前台灣省政府警政廳公路警察大隊第二
    隊）報請臺灣苗栗地方法院檢察署檢察官偵查起訴。
    理  由
一、訊據被告甲○○對於右揭事實坦承不諱，並有台中縣衛生局檢驗尿水報告書一紙
    附卷可稽，且有如事實欄所載之專供施用毒品器具吸食器一組扣案可資佐證。又
    被告前因施用毒品案件，經本院以八十七年度毒聲字第四八０號裁定送觀察、勒
    戒後，認無繼續施用毒品之傾向，由臺灣苗栗地方法院檢察署檢察官於八十七年
    十月二十九日，以八十七年度偵字第四六六四號不起訴處分確定，有不起訴處分
    書在卷足憑。其於臺灣苗栗地方法院檢察署檢察官為不起訴之處分後五年內再犯
    毒品危害防制條例第十條之罪，經本院以八十八年度毒聲字第三二０號裁定再送
    台灣苗栗看守所觀察、勒戒，經判定有繼續施用傾向，有該所八十八年三月二十
    四日苗所衛字第一０二０號函檢附之有無繼續施用毒品傾向證明書一紙附卷可參
    。事證明確，被告犯行洵堪認定，應予依法論科。
二、核被告所為，係犯毒品危害防制條例第十條第二項之罪。查被告持有第二級毒品
    安非他命及專供施用毒品器具吸食器一組並進而施用，其持有第二級毒品安非他
    命及專供施用毒品器具之低度行為，應為施用第二級毒品之高度行為所吸收，均
    不另論罪。末查被告前於八十五年四月六日因違反麻醉藥品管理條例案件，經台
    灣新竹地方法院判處有期徒刑六月確定，又於同年六月十七日因違反麻醉藥品管
    理條例案件，經台灣新竹地方法院判處有期徒刑七月，並於同年十二月十八日經
    台灣高等法院駁回上訴確定，嗣經合併定其應執行有期徒刑一年，並於八十六年
    十一月十五日執行完畢，此有台灣苗栗地方法院檢察署刑案資料查註紀錄表及本
    院被告全國前案紀錄表各一紙在卷可憑，其前受有期徒刑執行完畢後，五年內再
    犯本件有期徒刑以上之罪，為累犯，應依刑法第四十七條之規定加重其刑。爰審
    酌被告之素行、犯罪之動機、目的、所生危害及犯後坦承犯行之態度等一切情狀
    ，量處如主文所示之刑，並諭知易科罰金之折算標準，以示懲儆。
三、扣案之專供施用毒品器具吸食器一組，屬違禁物，應依毒品危害防制條例第十八
    條第一項前段之規定，宣告沒收銷燬之。
四、另臺灣苗栗地方法院檢察署檢察官於八十八年十一月二十五日以乙○榮盈毒偵四
    三三字第一六六０五號函移送被告甲○○另涉施用毒品之犯行，認與本件施用第
    二級毒品部分具連續犯之關係，屬裁判上一罪，請求併審（案號八十八年度毒偵
    字第四三三號）。惟查，被告於八十八年三月十一日起經裁定令入台灣苗栗看守
    所執行觀察、勒戒，復於同年三月二十九日經裁定令入戒治處所施以強制戒治，
    迄同年八月三日始經本院裁定停止戒治，所餘戒治期間付保護管束，是移送部分
    之施用毒品犯行，難認與本案有連續犯裁判上一罪之關係，且未據起訴，是併案
    部分本院無從審究，應檢還台灣苗栗地方法院檢察署檢察官另行依法處理，併予
    敘明。
據上論斷，應依刑事訴訟法第二百九十九條第一項前段，毒品危害防制條例第十條第
二項、第十八條第一項前段，刑法第十一條前段、第四十七條、第四十一條，罰金罰
鍰提高標準條例第二條，判決如主文。
本案經檢察官陳義忠到庭執行職務。
中      華      民      國    八十九    年      二      月    二十五    日
                                        臺灣苗栗地方法院刑事庭
                                            法  官  王 萬 金
右正本證明與原本無異。
如不服本判決，應於判決送達後十日內向本院提出上訴狀( 應附繕本 )，上訴於
臺灣高等法院台中分院。
                                            書記官  陳 蕙 楠
中      華      民      國    八十九    年      二      月    二十九    日
附錄本案論罪科刑法條
毒品危害防制條例第十條第二項：
施用第二級毒品者，處三年以下有期徒刑。


司法院資訊處製作；財團法人民間司法改革基金會備份。
